【裁判字號】    90,台上,1545
【裁判日期】    900830
【裁判案由】    所有權移轉登記等
【裁判全文】
最高法院民事裁定                                九十年度台上字第一五四五號
    上  訴  人  丙○○
                甲○○
    共      同
    訴訟代理人  李元德律師
    被 上訴 人  乙○○
    參  加  人  呂三賢
                張振忠
    右二人共同
    訴訟代理人  楊金順律師
右當事人間請求所有權移轉登記等事件，上訴人對於中華民國九十年三月十三日台灣
高等法院第二審判決（八十八年度上字第一一八五號），提起上訴，本院裁定如左：
    主  文
上訴駁回。
第三審訴訟費用由上訴人負擔。
    理  由
按對於第二審判決上訴，非以其違背法令為理由，不得為之，民事訴訟法第四百六十
七條定有明文。依同法第四百六十八條規定，判決不適用法規或適用不當者，為違背
法令。而判決有同法第四百六十九條所列各款情形之一者，為當然違背法令。是當事
人提起上訴，如依民事訴訟法第四百六十八條規定，以第二審判決有不適用法規或適
用法規不當為理由時，其上訴狀或理由書應有具體之指摘，並揭示該法規之條項或其
內容。若係成文法以外之法則，應揭示該法則之旨趣。倘為司法院解釋、或本院之判
例，則應揭示該判解之字號或其內容。如以民事訴訟法第四百六十九條所列各款情形
為理由時，其上訴狀或理由書，應揭示合於該條款之事實。上訴狀或理由書如未依此
項方法表明者，即難認為已對第二審判決之違背法令有具體之指摘，其上訴自難認為
合法。本件上訴人對第二審判決提起上訴，雖以該判決違背法令為由，惟核其上訴理
由狀所載內容，係就原審取捨證據、認定事實之職權行使所論斷：本件上訴人未能舉
證證明系爭承諾書為訴外人劉炳界以隱名代理之方式，代上訴人與被上訴人所簽定，
上訴人已不得本於承諾書之約定對被上訴人主張契約之權利。且系爭承諾書並無兩造
已達成由上訴人以新台幣（下同）五百萬元買受系爭土地之合意，又證人林文通、謝
朝能、謝金水、郭浩次等亦不能為上訴人有利之證明。從而上訴人本於承諾書之約定
，訴請確認兩造就系爭土地有不動產買賣關係存在，暨請求被上訴人於上訴人給付五
百萬元價金之同時，應將系爭土地所有權移轉登記為上訴人所有（其應有部分各二分
之一），為無理由，不應准許等情，指摘其為不當，並就原審已論斷者，泛言違背法
令，而非具體說明該論斷究有何不適用法規、適用法規不當，或合於民事訴訟法第四
百六十九條所列各款之事實，難認對該判決之如何違背法令已有具體之指摘，依首揭
說明，應認其上訴為不合法。
據上論結，本件上訴為不合法。依民事訴訟法第四百八十一條、第四百四十四條第一
項、第九十五條、第七十八條，裁定如主文。
中      華      民      國     九十     年      八      月     三十     日
                              最高法院民事第五庭
                                  審判長法官  朱  錦  娟
                                        法官  顏  南  全
                                        法官  蘇  達  志
                                        法官  許  澍  林
                                        法官  陳  碧  玉
      右正本證明與原本無異
                                              書  記  官
中      華      民      國     九十     年      九      月     十一     日


司法院資訊處製作；財團法人民間司法改革基金會備份。
